【裁判字號】    92,易,822
【裁判日期】    920708
【裁判案由】    毒品危害防制條例
【裁判全文】
臺灣板橋地方法院刑事判決                          九十二年度易字第八二二號
    公  訴  人  臺灣板橋地方法院檢察署檢察官
    被      告  甲○○
右列被告因違反毒品危害防制條例案件，經檢察官提起公訴（九十一年度毒偵字第三
六二三號），暨移
左：
    主  文
甲○○連續施用第二級毒品，累犯，處有期徒刑陸月，如易科罰金，以佰元折算壹
日。扣案之第二級毒品安非他命壹包（淨重零點參公克）、吸食器貳個均沒收，其中
毒品安非他命併銷燬之。
    事  實
一、甲○○有違反麻醉藥品管理條例、毒品危害防制條例、竊盜等前科，最近一次係
    於民國八十九年間因違反毒品危害防制條例案件，經台灣台北地方法院以八十九
    年度北簡字第一六八號判處有期徒刑六月，如易科罰金，以三百元折算一日，於
    九十年七月八日執行完畢。又於八十七年間因施用毒品案件，於偵查中經台灣板
    橋地方法院檢察署檢察官聲請本院於八十七年十月三十一日以八十七年度毒聲字
    第二九三八號裁定送觀察、勒戒後，認無繼續施用毒品之傾向，於八十七年十一
    月三十日經同署檢察官以八十七年度偵字第二四一九九號不起訴處分確定；又於
    八十八年間因施用毒品案件，於偵查中經台灣台北地方法院檢察署檢察官聲請台
    灣台北地方法院於八十八年十月二十一日，以八十八年度毒聲字第二六三九號裁
    定送觀察、勒戒後，認有繼續施用毒品之傾向，經同院於八十八年十一月二十日
    以八十八年度毒聲字第二八八０號裁定送戒治處所施以強制戒治，於八十九年十
    一月二十日執行強制戒治完畢（嗣接續前開有期徒刑六月，於九十年七月八日執
    行完畢，九十年七月九日出監），猶不知悔改。
二、甲○○明知毒品危害防制條例業經總統於八十七年五月二十日，以華總（一）字
    第八七０００九九八六０號令修正公布，於同年五月二十二日生效，依該條例第
    二條第二項第二款之規定，將安非他命列為第二級毒品管理，不得非法持有及施
    用。詎竟基於施用安非他命之概括犯意，自九十一年十月五日（起訴書略載為九
    十一年十月七日採尿前九十六小時內）起，至九十二年五月十三日下午三時許止
    ，在台北縣泰山鄉○○路七巷十一號二樓、台北縣土城市○○街二九六巷十二號
    六樓，以將安非他命置於吸食器內再點火加熱燒烤產生白煙吸聞之方式，非法施
    用第二級毒品安非他命，約一星期一次。嗣於九十一年十月七日上午五時二十分
    許，在台北縣泰山鄉○○路十一巷七號二樓與陳梓耀、邱文祈（以上二人均另案
    審理）同為警查獲，並扣得其所有供施用之第二級毒品安非他命一包（淨重０．
    三公克，起訴書誤載為０．七公克），及邱文祈所有之安非他命一包（淨重０．
    七公克）、殘渣袋二個、吸食器一個；再於九十二年一月十七日凌晨一時許，在
    台北縣樹林市○○路五十五號前為警查獲，並扣得其所有供施用毒品安非他命犯
    罪用之吸食器一個；又於九十二年五月十五日上午三時五十分許，在台北縣土城
    市○○街二九六巷十二號六樓為警查獲，並扣得其所有供施用毒品安非他命犯罪
    用之吸食器一個。經台灣板橋地方法院檢察署檢察官以其強制戒治期滿後再犯施
    用毒品，聲請本院於九十二年一月二十七日以九十二年度毒聲字第二九九號裁定
    令入戒治處所施以強制戒治一年。
三、案經台北縣政府警察局新莊分局報請台灣板橋地方法院檢察署檢察官偵查起訴，
    暨台北縣政府警察局蘆洲分局、三峽分局報請同署檢察官移送本院併案審理。
    理  由
一、訊據被告甲○○對於右揭時、地施用第二級毒品安非他命之犯罪事實，於本院審
    理中坦承不諱，其尿液經送檢驗結果，亦呈安非他命陽性反應，有台灣檢驗科技
    股份有限公司九十一年十月三十一日第ＣＨ二００二Ａ０九五二號（檢體編號三
    ０二一七）、九十二年一月二十二日第ＣＺ000000000號（檢體編號0
    000000000）、九十二年五月二十七日第ＣＺ000000000號（
    檢體編號0000000000）濫用藥物尿液檢驗報告書各一紙在卷可稽，並
    有第二級毒品安非他命一包（淨重０．三公克），吸食器二個扣案可供佐證。又
    被告於八十七年間因施用毒品案件，經本院裁定送觀察、勒戒後，認無繼續施用
    毒品之傾向，於八十七年十一月三十日經台灣板橋地方法院檢察署檢察官以八十
    七年度偵字第二四一九九號不起訴處分確定；又於八十八年間因施用毒品案件，
    經台灣台北地方法院裁定送觀察、勒戒後，認有繼續施用毒品之傾向，經同院裁
    定送戒治處所施以強制戒治，於八十九年十一月二十日執行強制戒治完畢；本次
    又經台灣板橋地方法院檢察署檢察官以其強制戒治期滿後再犯施用毒品，聲請本
    院於九十二年一月二十七日以九十二年度毒聲字第二九九號裁定令入戒治處所施
    以強制戒治一年，有不起訴處分書、裁定書在卷可憑，被告係強制戒治期滿後再
    犯，事證明確，被告犯行洵堪認定，應依法論科。
二、按施用毒品，經強制戒治期滿後，五年內再犯施用毒品罪，除應由法院裁定入戒
    治處所施以強制戒治外，並應進入審理程序審判，毒品危害防制條例第二十三條
    第二項定有明文；故核被告所為，係犯毒品危害防制條例第十條第二項施用第二
    級毒品罪。其施用第二級毒品前後持有安非他命，其持有之低度行為應為施用之
    高度行為所吸收，不另論罪。被告先後多次施用犯行，時間緊接，犯罪構成要件
    相同，顯係出於概括之犯意為之，為連續犯，應依刑法第五十六條規定，以一罪
    論，並加重其刑。被告有違反麻醉藥品管理條例、毒品危害防制條例、竊盜等前
    科，最近一次係於八十九年間因違反毒品危害防制條例案件，經台灣台北地方法
    院以八十九年度北簡字第一六八號判處有期徒刑六月，如易科罰金，以三百元折
    算一日，於九十年七月八日執行完畢，有台灣高等法院被告全國前案紀錄表一紙
    附卷可按，其於刑之執行完畢後五年內，再犯本件有期徒刑以上之刑之罪，為累
    犯，應依刑法第四十七條之規定加重其刑，並遞加之。又公訴人僅起訴被告於九
    十一年十月五日（即九十一年十月七日採尿前九十六小時內）之犯行，未起訴其
    自上開時間後起至九十二年五月十三日下午三時止之犯行，但此部分未據起訴之
    犯罪事實，業經檢察官移送本院併案，且與本案為連續犯，屬裁判上一罪，有不
    可分之關係，為起訴效力所及，本院自應併予審理。爰審酌被告犯罪之動機、目
    的、手段，犯罪所生之危害，施用之時間、次數，犯罪後坦承犯行，態度尚稱良
    好，及已在台灣台北戒治所強制戒治中等一切情狀，量處如主文所示之刑，並諭
    知易科罰金之折算標準，以資懲儆。
三、扣案之安非他命一包（淨重０．三公克，起訴書誤載為０．七公克），係第二級
    毒品，業如前述，應依毒品危害防制條例第十八條第一項前段之規定沒收銷燬之
    。又扣案之吸食器二個（分別為九十二年一月十七日、五月十五日扣得），係被
    告所有供施用毒品安非他命犯罪之物，亦據其陳明在卷，應依刑法第三十八條第
    一項第二款之規定宣告沒收。至於九十二年十月七日所扣得之吸食器一組，係同
    案被告邱文祈所有之物，與本案無涉，應於邱文祈一案審理時處理，公訴人請求
    對此吸食器宣告沒收，尚有誤會，併此敘明。
據上論斷，應依刑事訴訟法第二百九十九條第一項前段，毒品危害防制條例第十條第
二項、第十八條第一項前段，刑法第十一條前段、第五十六條、第四十七條、第四十
一條第一項前段、第三十八條第一項第二款，罰金罰鍰提高標準條例第二條，判決如
主文。
本案經檢察官王志超到庭執行職務。
中      華      民      國    九十二    年      七      月      八      日
                                        臺灣板橋地方法院刑事第三庭
                                            法  官  鄭  水  銓
右正本證明與原本無異。
如不服本判決，應於判決送達後十日內，向本院提出上訴狀。
                                            書記官  謝  明  倫
中      華      民      國    九十二    年      七      月      八      日
附錄本案論罪科刑法條全文：
毒品危害防制條例第十條：
施用第一級毒品者，處六月以上五年以下有期徒刑。
施用第二級毒品者，處三年以下有期徒刑。


司法院資訊處製作；財團法人民間司法改革基金會備份。
